【裁判字號】    89,易,1238
【裁判日期】    890830
【裁判案由】    贓物
【裁判全文】
臺灣桃園地方法院刑事判決                        八十九年度易字第一二三八號
    公  訴  人  臺灣桃園地方法院檢察署檢察官
    被      告  丙○○
右列被告因贓物案件，經檢察官提起公訴（八十九年度偵字第五二０一號），本院判
決如左：
        主  文
丙○○故買贓物，累犯，處有期徒刑拾月。
扣案之汽車鑰匙壹支、偽造之Ｘ六－一五一七號自用小客車行車執照壹枚、偽造之Ｘ
六－一五一七號自用小客車車牌貳面，均沒收。
        事  實
一、丙○○前曾多次犯竊盜罪、違反麻醉藥品管理條例，其素行不良，最後一次係於
    民國八十六年間，因贓物案件，經臺灣板橋地方法院於八十六年十一月廿八日判
    處有期徒刑六月確定，甫於八十八年一月十日執行完畢，猶不知悔改，復於八十
    九年二月初，在桃園縣中壢交流道附近之學校前，明知甲○○（由公訴人另行併
    由臺灣基隆地方法院審理）所持有之引擎號碼為3s*0000000號、牌照號碼為ＤＲ
    －三０九三號自用小客車（車上懸掛偽造之Ｘ六－一五一七號車牌），係一部來
    路不明之贓車，竟僅以新台幣（下同）十萬元之賤價，予以購入，留供己用，嗣
    於八十九年三月二十九日下午五時三十分許，在臺北縣林口鄉觀音廟附近，將上
    開車輛借予黃建誠，嗣警方於同月三十一日晚間十一時二十五分許，在桃園縣八
    德市○○路○段一四二０巷口，查獲駕駛上開贓車之黃建誠，並扣得汽車鑰匙一
    支、偽造之Ｘ六－一五一七號自用小客車之行車執照一枚、偽造之Ｘ六－一五一
    七號車牌二面，始知上情。
二、案經桃園縣警察局八德分局報告臺灣桃園地方法院檢察署檢察官偵查起訴。
        理  由
一、訊據被告丙○○固承認有於右開時、地故買右開懸掛Ｘ六－一五一七號車牌之Ｄ
    Ｒ－三０九三號自用小客車，然矢口否認知悉該車為贓車，辯稱：伊在買受該車
    時，因該車有大牌、行車執照，所以沒有懷疑該車的來源，甲○○告訴伊在八十
    九年農曆年後辦過戶，但過年後伊聯絡甲○○，甲○○一直不積極，後來甲○○
    才告訴伊該車係ＡＢ車，然伊已經交予甲○○十萬元，伊自己亦不知道要怎麼辦
    云云。惟查：被告既辯稱向甲○○買右開贓車時，甲○○即已將偽造之Ｘ六－一
    五一七號自用小客車行車執照交予伊，該行車執照明白顯示該車係八十八年九月
    份甫滿半年之二千Ｃ．Ｃ．國瑞廠牌ＰＲＥＭＩＯ款式之新車，即依卷附之照片
    亦顯示本件贓車之外觀極為新穎，該贓車之失主乙○○亦於偵訊時證稱該車買不
    到半年即失竊，是全新的車，即黃建誠亦陳稱被告將該贓車交予伊時，該車之里
    程數僅有四、五百公里，依此，該贓車於市場上之價格至少亦在五十五萬元以上
    ，被告竟能以十萬元購入，猶稱不知該車係屬贓車，無非將本院當成愚痴，本院
    非愚亦非痴，當不受其愚弄，其上開辯詞，要無足採，此外，並有黃建誠、乙○
    ○、丁○○等證人、被害人於警、偵訊時之證詞供錄在卷，Ｘ六－一五一七號自
    用小客車之車籍作業系統資料、ＤＲ－三０九三號自用小客車之車輛竊盜資料個
    別查詢報表各一紙、照片四幀在卷可稽，復有扣案如事實欄所述之物足資佐證，
    本件事證明確，被告犯行足堪認定。
二、核被告所為，係犯刑法第三百四十九條第二項之故買贓物罪。被告曾於八十六年
    間因犯贓物罪，於八十六年十一月廿八日經臺灣板橋地方法院判處有期徒刑六月
    確定，甫於八十八年一月十日執行完畢，此有台灣高等法院被告全國前案紀錄表
    一紙在卷可稽，其於執行完畢後五年以內，再犯本案之罪，係屬累犯，應依刑法
    第四十七條之規定，加重其刑。爰審酌被告犯後猶飾詞卸責、犯後態度惡劣、被
    告之犯罪所得甚夥、行為手段、多次受國家假釋縮刑恩典猶不知悔悟、前科累累
    、素行不良等一切情狀，量處如主文所示之刑。扣案之汽車鑰匙一支、偽造之Ｘ
    六－一五一七號自用小客車行車執照一枚、偽造之Ｘ六－一五一七號自用小客車
    車牌二面，均係被告所有而為其犯罪所得，應依刑法第三十八條第一項第三款之
    規定宣告沒收之。
據上論斷，應依刑事訴訟法第二百九十九條第一項前段，刑法第三百四十九條第二項
、第四十七條、第三十八條第一項第三款，罰金罰鍰提高標準條例第一條前段，判決
如主文。
本案經檢察官何祖舜到庭執行職務
中      華      民      國      八十九    年    八      月      卅      日
                                臺灣桃園地方法院刑事第一庭
                                      法  官    曾  雨  明
右正本證明與原本無異。
如不服本判決，應於判決送達後十日內向本院提出上訴狀( 應附繕本 )，上訴於
臺灣高等法院。
                                      書記官    戴  育  萍
中        華  民        國   八十九   年    八    月    三十一    日
附論罪科刑依據之法條：
刑法第三百四十九條第二項
搬運、寄藏、故買贓物或為牙保者，處五年以下有期徒刑、拘役或科或併科一千元以
下罰金。


司法院資訊處製作；財團法人民間司法改革基金會備份。
